臺灣桃園地方法院刑事判決
111年度原易字第5號
公  訴  人  臺灣桃園地方檢察署檢察官 
被      告  黃博祥




選任辯護人  劉欣怡律師(法扶律師)
上列被告因恐嚇案件，經檢察官聲請以簡易判決處刑（109年度
偵字第14553號），本院認不得以簡易判決處刑（109年度桃原簡
字第262號），改依通常程序審理，判決如下：
    主  文
丁○○無罪。
    理  由
一、聲請簡易判決處刑意旨略以：被告丁○○基於恐嚇危害安全之
    犯意，於民國109年3月24日上午9時17分許，透過通訊軟體M
    essenger暱稱「黃博翔」傳送女性下體裸露之照片予己○○，
    並向己○○恫稱若不回傳裸照或以裸體與其視訊，將會公開上
    揭女性下體裸露之照片，並對外聲稱係由其拍攝該女性下體
    裸露之照片，以此加害生命、身體、名譽、財產之事恐嚇己○○，使己○○心生畏懼，致生危害於安全，因認被告涉犯刑法
    第305條恐嚇危害安全罪。
二、按犯罪事實應依證據認定之，無證據不得認定犯罪事實，刑
    事訴訟法第154條第2項定有明文。此所謂認定犯罪事實之證
    據，無論其為直接或間接證據，均須達於通常一般人均不致
    有所懷疑，而得確信其為真實之程度，始得據為有罪之認定
    ，若其關於被告是否犯罪之證明未能達此程度，而有合理性
    懷疑之存在，致使無法形成有罪之確信，根據「罪證有疑、
    利於被告」之證據法則，即不得遽為不利被告之認定。又告
    訴人之告訴，係以使被告受刑事訴追為目的，是其陳述是否
    與事實相符，仍應調查其他證據以資審認。且認定不利於被
    告之事實，須依積極證據，苟積極證據不足為不利於被告事
    實之認定時，即應為有利於被告之認定，更不必有何有利之
    證據（最高法院76年台上字第4986號判例、50年台上字第13
    00號判例、30年上字第816號判例參照）。
三、公訴人認被告涉犯上開犯行，無非係以被告於警詢、偵訊時
    之供述、己○○、林羅專、丙○○於偵訊時之證述、己○○通訊軟
    體Messenger對話內容截圖、丙○○質問被告之通訊軟體Messe
    nger對話內容截圖等為主要論據。
四、訊據被告固坦承認識己○○，惟堅詞否認有何上開恐嚇之犯行
    ，並辯稱：伊使用通訊軟體Messenger之暱稱為「咎敖嘆」
    ，伊未曾使用「黃博翔」之暱稱，也未曾傳過上開女性下體
    裸露之照片予己○○等語；被告之辯護人則為被告辯稱：依照
    現行通訊軟體技術，使用他人臉書大頭貼照片、背景照片，
    顯非難事，而本件既無「黃博翔」傳送恐嚇訊息時之基地位
    置，自不得逕認係被告發送上開訊息，再者，己○○、林羅專
    及丙○○雖證稱案發當時係由被告與己○○等人透過通訊軟體Me
    ssenger語音通話，然渠等之證述前後多所不一致，自不得
    遽以採信等語。經查：
　㈠告訴人己○○於109年3月24日上午9時17分許，經由通訊軟體Me
    ssenger收受由暱稱「黃博翔」之人所傳送之女性下體裸露
    照片，且「黃博翔」向告訴人恫稱若向他人求救，將會對外
    傳送上揭女性下體裸露照片，並要求告訴人全裸開視訊等情
    ，業據告訴人於警詢、偵訊時指述綦詳（見桃園地檢109年
    度偵字第14553號卷第17頁至第19頁、第49頁反面至第51頁
    反面），並有通訊軟體Messenger截圖6張在卷可佐（見桃園
    地檢109年度偵字第14553號卷第31頁至第33頁），此部分事
    實首堪認定。
　㈡然本件之爭點在於藉由通訊軟體Messenger以暱稱「黃博翔」
    傳送上開女性下體裸露照片予告訴人，並以前情恫嚇告訴人
    之人，究竟是否為被告本人：
　1.本院依職權函詢Meta公司調取使用臉書暱稱「黃博翔」之用
    戶資料，依該公司函覆之內容，使用臉書暱稱「黃博翔」之
    人係於109年3月21日晚間11時31分許申請該帳號，且該帳號
    認證之手機門號為0000000000號，有臺灣高等法院111年7月
    27日院彥文孝字第1110004353號函暨網路後台資料1份在卷
    可佐（見本院111年度原易字第5號卷第191頁至第202頁），
    而本院依職權函詢於本件案發當時（即109年3月24日）使用
    上開門號0000000000號之人為甲○○，有遠傳資料查詢1份在
    卷可佐（見本院111年度原易字第5號卷第229頁至第230頁）
    ：
　⑴證人甲○○於本院審理時證稱：「門號0000000000號是我兒子
    戊○使用，申登人是我名字，我兒子戊○當兵的時候，大約10
    5年間，將該門號交予戊○使用。」、「門號0000000000號都
    是我兒子戊○在使用。」（見本院111年度原易字第5號卷第2
    71頁至第272頁）；而證人戊○於本院審理時證稱：「當時因
    為被告有影片，後來女生覺得我和其他男生是一起的，我跟
    己○○有吵架，他們要找被告，但是找不到被告，我覺得事情
    變成我要擔，所以我想他們是要找被告，我要把這個事情推
    掉，就用『黃博翔』這個帳號，反正他們是要找被告，我把帳
    號用成被告之名字，把我的責任推掉。被告不知道這件事情
    。『黃博翔』這些對話是我傳的，照片是我從網路上隨便抓的
    。」、「『黃博翔』帳號是我們一起辦的，我是從被告的臉書
    照片截圖的。」、「創設『黃博翔』這個帳號，被告完全沒有
    參與，也不知道這件事情。」、「本件臉書暱稱『黃博翔』及
    傳送對話截圖是我本人，被告均不知情。我知道時間隔很久
    ，但是當時覺得好玩，因為我們之前也是被己○○罵很慘。」
    （見本院111年度原易字第5號卷第273頁至第281頁）。
　⑵據上開證人甲○○、戊○之證述內容，使用門號0000000000號之
    人為戊○，且戊○亦坦承是其申請臉書暱稱「黃博翔」之人，
    被告與上開暱稱「黃博翔」傳送對話截圖乙事無關，再佐以
    告訴人所陳報其與戊○之通訊軟體Line截圖內容（見本院111
    年度原易字第5號卷第159頁至第163頁），戊○確曾於107年7
    月間，與告訴人因下藥乙事產生爭執，則戊○所證稱其為了
    脫免刑責，刻意以臉書創設暱稱「黃博翔」之帳號等語，確
    與申登資料及門號使用狀況相符，自屬可採，況衡酌常情，
    被告更無理由與戊○共創上開與自己名稱音同之暱稱「黃博
    翔」，讓自己無端替戊○背負刑責，顯見戊○方為本件以連書
    暱稱「黃博翔」傳送女性下體照片藉此恫嚇告訴人之人，綜
    觀卷內事證，被告與本案毫無關聯。
  2.至於本件證人即告訴人於偵訊時證稱：「『黃博翔』該帳號有
    打電話給我，是被告本人講電話，語音通話3分鐘，被告在
    電話中叫我給他裸體的照片，我確認就是被告的聲音。我跟
    被告說話很多次，他是我朋友的前男友，我確定暱稱『黃博
    翔』帳號是被告所傳。」，於本院調查程序時證稱：「大約5
    、6年前認識被告，他是我朋友的前男友。『黃博翔』請我傳
    裸照，也有叫我裸體跟他視訊，如果我不照做就要公開我的
    裸照給大家知道。5、6年前，被告的前女友鍾雅惠、朋友戊○告知我被告用安眠藥把我迷昏，我後來有再找被告對質，
    但他不承認。當下『黃博翔』密我時，有傳裸照，告訴我如果
    我不再傳裸照給他或跟他視訊，而且我認得被告的聲音，我
    可以從聲音、對話內容知道就是被告。沒有向對方確認身分
    ，因為我聽聲音就知道對方是誰。」、「事發前和被告沒有
    互動或出遊。於3月24日之前，被告沒有密過我或通電話。
    我只確定有被下藥，但不確定有無被拍裸照。被告有向他朋
    友說拿他前女友的安眠藥放在大家的杯子裡。」（見桃園地
    檢109年度偵字第14553號卷第49頁反面至第51頁反面、本院
    109年度桃原簡字第262號卷第68頁至第71頁、第77頁），證
    人林羅專於偵訊時證稱：「我跟被告僅互動過一次，就是案
    發當天。當天『黃博翔』以通訊軟體打給告訴人，告訴人對我
    說該帳號一直在騷擾她，我有很多朋友都知道『黃博翔』之帳
    號是被告所用，當天此帳號一直打給告訴人，其中一通我有
    接到。告訴人跟我說這個帳號每天打電話給她很多次。」，
    於本院調查程序時證稱：「案發很久之前，約10年前，遇到
    被告時，會和被告打招呼。案發當天有一通電話是我接的，
    內容大概是我找不到對方，對方也沒有在怕。我是案發之後
    ，才透過朋友找被告。」、「案發當天告訴人跟我說那是被
    告，旁邊還有人跟我說那是被告，我不確定電話那頭有沒有
    跟我說他是被告。」（見桃園地檢109年度偵字第14553號卷
    第51頁及反面、本院109年度桃原簡字第262號卷第71頁至第
    72頁、第75頁），證人丙○○於警詢時證稱：「因為被告打電
    話過來，一直叫告訴人去找他，如果不找他的話，就把下體
    的照片及影片散播出去，說那是告訴人的。我有聽到對方的
    聲音，我能確認為被告的聲音。」，於偵訊時證稱：「被告
    打電話給告訴人要把不雅照片傳出去，我有聽到被告的聲音
    ，我也不知道被告為何這樣，因為被告常這樣騷擾告訴人。
    我確認是被告的聲音，我也有跟被告說到話，我跟被告說不
    要這樣亂。」，於本院調查程序時證稱：「約10年前認識被
    告，是國中同校。大約5、6年前在朋友家和被告見面、聚會
    等，那時候互動很頻繁。109年3月24日語音通話時我有在場
    ，當時有告訴人、林羅專，我們當時在林羅專家。有聽到語
    音通話對方之聲音，對方就是被告。我聽聲音就知道是被告
    ，我跟被告說不要這樣子鬧。」、「有印象5年前告訴人遭
    下藥之事情，我不知道當天下藥之情況，當天在現場有7、8
    個人，3月24日有與被告通電話，當下沒有錄音。」（見桃
    園地檢109年度偵字第14553號卷第55頁及反面、第165頁及
    反面，本院109年度桃原簡字第262號卷第73頁至第76頁）。
　⑴觀諸上開告訴人及證人林羅專、丙○○之歷次證述，雖均證稱
    案發當日上午9時35分許，與告訴人通話之人即係被告，然
    除上開告訴人、林羅專及丙○○之證述外，別無其餘客觀事證
    （如錄音資料）佐證該通話之人確係被告之聲音；再者，上
    開無論係告訴人、林羅專或丙○○之證述內容，渠等與被告均
    已有將近5、6年未見面、互動，且渠等與被告相識之原因，
    乃肇因於5、6年前被告為告訴人友人之男朋友，是以，被告
    與告訴人既僅係友人之男朋友此並非熟稔之關係，則於5、6
    年後，告訴人見臉書暱稱「黃博翔」以通訊軟體Messenger
    傳送女性下體裸露之照片，一般吾人接通電話首應確認使用
    該暱稱「黃博翔」之人其真實身分為何，是否確為被告，告
    訴人卻一反常情未先與該暱稱「黃博翔」之人確認其身分，
    已與常情不符，況告訴人已與被告約5、6年未聯繫，渠等於
    案發前亦非密切接觸之關係，孰難想像並非熟悉且長期未聯
    繫之關係下，透過通訊軟體之語音通話，仍可馬上確認與其
    通話之人即係被告，且依照告訴人提供其與「黃博翔」之通
    訊軟體Messenger截圖所示，暱稱「黃博翔」之人除本件案
    發當日即109年3月24日與告訴人聯繫外，別無其餘以「黃博
    翔」此暱稱與告訴人聯繫之對話紀錄，則約有5、6年未聯繫
    之情狀，且告訴人又未與暱稱「黃博翔」確認身分之情狀下
    ，告訴人逕自斷定暱稱「黃博翔」之人即係被告乙情，實非
    無疑。
　⑵再者，告訴人斯時之男友林羅專雖亦於本件案發當日與暱稱
    「黃博翔」之人語音通話，甚至以通訊軟體Messenger回覆
    暱稱「黃博翔」之人「他媽的我阿專你怎樣」（見桃園地檢
    109年度偵字第14553號卷第31頁反面），惟細譯上開林羅專
    之證述內容，林羅專與被告僅係鮮少聯繫之關係，甚至已有
    10年未聯繫，則既非密切聯絡，在多年後以通訊軟體語音對
    話，豈能立刻辨識對方之聲音，遑論林羅專亦證稱其無法確
    認暱稱「黃博翔」之人究竟有無告知其身分為何，至於林羅
    專雖尚證稱暱稱「黃博翔」之人時常傳送訊息騷擾告訴人，
    且其友人均知悉使用「黃博翔」暱稱之人即係被告等語，惟
    誠如前述，觀諸告訴人與暱稱「黃博翔」之通訊軟體Messen
    ger對話內容截圖，除本案發生當日外，暱稱「黃博翔」與
    告訴人別無其餘對話內容，至多亦僅係暱稱「黃博翔」之人
    於本案發生前一日移除共2則對話訊息，並未有林羅專所證
    稱「黃博翔」持續騷擾告訴人之情，復審視暱稱「黃博翔」
    之臉書截圖，該暱稱「黃博翔」之臉書內容僅有追蹤4個人
    ，以及與被告相同之大頭貼、封面照片，除此之外，別無其
    餘臉書貼文內容（見桃園地檢109年度偵字第14553號卷第87
    頁、第91頁至第93頁），顯然該帳號並非經常使用之臉書帳
    號，則林羅專既非頻繁與被告聯繫，其如何透過此一揭露甚
    少資訊之帳號，判斷使用該暱稱「黃博翔」之人即係被告，
    亦非無疑。
　⑶又，本件證人丙○○雖證稱其於案發當日確有聽到該語音通話
    之聲音，且該聲音係被告本人無訛，而丙○○於本件案發後，
    亦旋即傳送通訊軟體Messenger予被告，告知被告不要再聯
    繫告訴人，有通訊軟體Messenger對話截圖4張在卷可佐（見
    桃園地檢109年度偵字第14553號卷第95頁至第101頁），然
    丙○○亦係傳送被告使用之臉書暱稱「咎敖嘆」此帳號，而非
    傳送至暱稱「黃博翔」之帳號，再者，證人丙○○於本院審理
    時復證稱：「聲請聽起來感覺像是被告之聲音。」（見本院
    111年度原易字第5號卷第284頁），顯然證人丙○○歷次證稱
    其與臉書暱稱「黃博翔」對話時，判定該名男子即為被告，
    僅係依據其自身之感覺，而無其他確切之依據加以相佐，自
    難憑藉上開證人丙○○顯有瑕疵之證述，而據為被告不利之依
    據。
　3.綜上，本院依職權調查臉書暱稱「黃博翔」認證之手機門號
    為0000000000號，恰與戊○使用之手機一致，且戊○於本院審
    理時亦證稱係其以臉書暱稱「黃博翔」傳送女性下體照片予
    告訴人，而戊○顯無任何理由自陷自己於罪，至於告訴人、
    丙○○及林羅專雖於歷次之證述，皆證稱係本件被告傳送上開
    女性下體照片並以通訊軟體Messenger與其等對話，然告訴
    人、丙○○及林羅專之證述，既有前開瑕疵，又無其餘客觀事
    證相佐被告確有以臉書「黃博翔」傳送上開女性下體照片予
    告訴人，證人上開顯有瑕疵之證述，自均無足作為本件被告
    有罪之認定。
五、綜上所述，公訴意旨所舉事證，均未達於通常一般人均不致
    有所懷疑，而得確信其為真實之程度，本院自無從就被告此
    部分被訴之事實形成有罪之確信。此外，復無其他積極證據
    足以證明被告有公訴意旨所指之恐嚇危害安全犯行，自應為
    被告無罪之諭知。至於戊○是否基於恐嚇危害安全之犯意，
    以傳送女性下體隱私照片予告訴人之手段恫嚇告訴人，應由
    偵查機關另行偵辦調查，併此敘明。
據上論斷，應依刑事訴訟法第452 條、第284條之1、第301 條第
1 項前段，判決如主文。 
本案經檢察官乙○○聲請簡易判決處刑，檢察官董諭到庭執行職務
。　　　　　
中　　華　　民　　國　　111 　年　　8 　　月　　24　　日
       　　　　　 刑事第一庭    法　官　潘曉萱
以上正本證明與原本無異。
如不服本判決應於收受判決後20日內向本院提出上訴書狀，並應
敘述具體理由。其未敘述上訴理由者，應於上訴期間屆滿後20日
內向本院補提理由書(均須按他造當事人之人數附繕本)「切勿逕
送上級法院」。 
　　　　　　　　　　　　　　    書記官　黃宜貞
中　　華　　民　　國　　111 　年　　8 　　月　　24　　日